【裁判字號】    99,易,911
【裁判日期】    990520
【裁判案由】    毒品危害防制條例
【裁判全文】
臺灣板橋地方法院刑事判決               99年度易字第911號
公  訴  人  臺灣板橋地方法院檢察署檢察官
被      告  甲○○
上列被告因違反毒品危害防制條例案件，經檢察官提起公訴（99
年度毒偵字第1693號），本院裁定依簡式審判程序，判決如下：
    主  文
甲○○犯施用第二級毒品罪，累犯，處有期徒刑柒月；扣案之甲
基安非他命殘渣袋壹個上殘留之微量甲基安非他命（量微無法秤
重），沒收銷毀之。
    事  實
一、甲○○於：（一）民國96年間，因施用第二級毒品案件，經
    本院裁定送勒戒處所觀察、勒戒後，認無繼續施用毒品傾向
    ，於96年9 月19日執行完畢釋放出所，並經臺灣板橋地方法
    院檢察署檢察官以96年度毒偵緝字第394 號為不起訴處分確
    定；（二）97年間，因施用第二級毒品案件，經本院以98年
    度簡字第2022號判處有期徒刑3 月確定，於98年6 月5 日易
    科罰金執行完畢；（三）98年間，因施用第二級毒品案件，
    經本院以98年度簡字第2571號判處有期徒刑4 月確定，於98
    年6 月8 日易科罰金執行完畢；（四）98年間，因施用第二
    級毒品案件，經本院以98年度簡字第2720號判處有期徒刑3
    月確定，於98年6 月8 日易科罰金執行完畢；（五）98年間
    ，因轉讓第三級毒品案件，經臺灣臺北地方法院以98年度易
    字第462 號判處有期徒刑4 月確定，於98年8 月11日易科罰
    金執行完畢；（六）98年間，因施用第二級毒品案件，經本
    院以99年度簡字第518 號判處有期徒刑5 月確定（現執行中
    ）。詎其猶不知悔改，復基於施用第二級毒品甲基安非他命
    之犯意，於99年2 月9 日晚間某時許，在臺北縣泰山鄉○○
    路○ 段306 號4 樓，以玻璃球燒烤方式，施用第二級毒品甲
    基安非他命1 次，嗣於同日22時30分許，為警在同址扣得供
    施用上開甲基安非他命剩下之殘渣袋1 個及供施用上開甲基
    安非他命使用之玻璃球吸食器1 個，並經甲○○同意採尿送
    驗後，呈甲基安非他命類陽性反應，始查悉上情。
二、案經臺北縣政府警察局新莊分局移送臺灣板橋地方法院檢察
    署檢察官偵查起訴。
    理  由
一、本件被告甲○○所犯係死刑、無期徒刑、最輕本刑為3 年以
    上有期徒刑以外之罪，其於本院準備程序中就被訴事實為有
    罪之陳述，經告知簡式審判程序之旨，並聽取公訴人及被告
    之意見後，本院裁定進行簡式審判程序。
二、上開事實，業經被告甲○○於本院審理中自白甚詳；而被告
    經警於採集其尿液檢體送驗結果，呈甲基安非他命類陽性反
    應一情，亦有臺灣檢驗科技股份有限公司濫用藥物檢驗報告
    （檢體編號：D0000000）、臺北縣政府警察局查獲毒品案件
    尿液檢體監管紀錄表在卷可稽，復有如事實欄所載物品扣案
    可資佐證。足徵被告上開任意性自白核與事實相符，而堪採
    信，資為斷罪科刑之基礎。綜上，本件事證明確，被告犯行
    堪以認定，應依法論科。
三、論罪、科刑及沒收：
(一)論罪：
    查甲基安非他命屬毒品危害防制條例第2 條第2 項第2 款所
    稱之第二級毒品，核被告施用甲基安非他命之行為，係違反
    該條例第10條第2 項之施用第二級毒品罪。被告持有甲基安
    非他命進而施用，其持有之低度行為，應為施用之高度行為
    所吸收，不另論罪。又被告有如事實欄所載犯罪科刑及有期
    徒刑執行完畢情形，有臺灣高等法院被告前案紀錄表1 份在
    卷可佐，其於有期徒刑執行完畢後5 年內，故意再犯本件最
    重本刑為有期徒刑以上之罪，為累犯，應依刑法第47條第1
    項累犯之規定，加重其刑。
(二)科刑：
    審酌被告業經觀察、勒戒之矯治程序，並經臺灣板橋地方法
    院檢察署檢察官以96年度毒偵緝字第394 號為不起訴處分確
    定；且前有多次施用第二級毒品前科，復於98年間，因施用
    第二級毒品案件，經本院以99 年 度簡字第518 號判處有期
    徒刑5 月確定（見上開前案紀錄表），竟不知警惕，再犯本
    件施用第二級毒品犯行，顯見其不思悔改，自制力亦顯不佳
    ；惟衡施用毒品行為於本質上係屬自我戕害行為，反社會性
    之程度應屬較低，另被告犯罪後已坦承犯行等一切情狀，爰
    量處如主文所示之刑，以示懲儆。
(三)沒收：
    扣案之甲基安非他命殘渣袋1 個上殘留之微量甲基安非他命
    （量微無法秤重）係屬第二級毒品，不問屬於犯人與否，均
    應依毒品危害防制條例第18條第1 項規定沒收銷燬之。至扣
    案包裝上開甲基安非他命之外包裝袋1 個及供施用上開甲基
    安非他命使用之玻璃球吸食器1 個，被告於警詢、偵查及本
    院審理中，均否認為其所有物品，另查卷內亦無明確事證足
    認該等扣案物品確屬被告所有，爰皆不另為沒收之諭知，附
    此敘明。
四、據上論斷，應依刑事訴訟法第273 條之1 第1 項、第284 條
    之1 、第299 條第1 項前段，毒品危害防制條例第10條第2
    項、第18條第1 項前段，刑法第11條、第47條第1 項，判決
    如主文。
本案經檢察官黃嘉妮到庭執行職務。
中    華    民    國    99    年    5    月    20     日
                  刑事第三庭  法  官  蘇揚旭
上列正本證明與原本無異。
如不服本判決，應於判決送達後10日內敘明上訴理由，向本院提
出上訴狀 (應附繕本) ，上訴於臺灣高等法院。其未敘述上訴理
由者，應於上訴期間屆滿後20日內向本院補提理由書「切勿逕送
上級法院」。
                              書記官  李郁禎
中    華    民    國    99    年    5     月    21    日
附錄本案論罪科刑之法條：
毒品危害防制條例第10條
施用第一級毒品者，處六月以上五年以下有期徒刑。
施用第二級毒品者，處三年以下有期徒刑。

司法院資訊處製作；財團法人民間司法改革基金會備份。
